# 财务报表合并，请教各位版主，急

提问人：ouhong1028 时间：2014-03-29 23:31:03
各位版主，请教一下：企业使用会计制度，子公司所有者权益去年为负数（假如是-100万），母公司的长期股权投资已冲为 0 ，今年子公司新增资本公积（ 200 万），净利润-20万，其他所有者权益科目不变，100%持有，今年母公司合并如何处理： 借：长期股权投资-损益调整 -20 长期股权投资-股权投资准备 100 （因为长期股权投资余额应该与子公司的所有者权益一致（-100+200） 贷：
资本公积 200 投资收益 -20
这分录不平，刚好差去年未确认的那部分损失，怎么回事？该怎么处理？谢谢！

回答人：chenyiwei
在你的上述分录中，差额 100 借记利润表上的“未确认的投资损失”项目。你的上年末合并资产负债表上应有“未确认的投资损失”100作为净资产减项，本年度转回，年末资产负债表上“未确认的投资损失”为零。